臺灣板橋地方法院民事裁定　　　　　 100年度消債更字第47號
聲　請　人
即　債務人　廖翊帆
代　理　人　林淑娟律師
上列當事人依消費者債務清理條例聲請更生及保全處分，本院裁
定如下：
    主  文
聲請人廖翊帆自中華民國一○○年四月八日下午四時起開始更生
程序。
命司法事務官進行本件更生程序。
    理  由
一、按法院開始更生程序之裁定，應載明其年、月、日、時，並
    即時發生效力；又法院裁定開始更生或清算程序後，得命司
    法事務官進行更生或清算程序，消費者債務清理條例第45條
    第1 項、第16條第1 項前段分別定有明文。
二、本件聲請意旨略以：伊名下並無資產，債務總金額為新臺幣
    （下同）166 萬3671元，因自民國98年中即被債權人扣薪3
    分之1 ，任職之千翔保全股份有限公司（下稱千翔公司）不
    堪長期扣薪資狀況，要求聲請人自動辭職，100 年2 月10日
    聲請人自千翔公司離職，但目前仍以臨時工方式，在千翔公
    司打工，沒有勞健保，每月薪水僅約2 萬1000元左右，自有
    不能清償債債之虞。消費者債務清理條例施行後，其與最大
    債權銀行協商，中國信託銀行雖於協商時，提供分180 期，
    每期還款1 萬0563元之協商還款方案，但因其已遭扣薪3 分
    之1 ，每月約扣薪1 萬元，加上其每月仍須支出近1 萬9000
    元生活開銷（包括房租6000元、伙食費6000元、交通費1500
    元、水電瓦斯2000元、電話費1500元、生活雜支2000元）及
    扶養母親扶養費3000元（以上，見本院卷第11至12頁），如
    依中國信託所提之協商方案，聲請人根本無法維持最低生活
    所需，雙方協商不成立；聲請人既經協商不成立，且無擔保
    或無優先權之債務總額未逾1200萬元，復未經法院裁定開始
    清算程序或宣告破產，依法自得聲請更生程序；又因聲請人
    極希望解決債務，脫離躲債的生活，開啟人生之新希望，雖
    然目前的薪水極少僅2 萬1000元，但其仍會積極謀求新工作
    ，以提高每月可還款的金額及還款成數，未來更會努力的節
    省開銷，但目前一個月約可還款6000元，且願意提高還款年
    限至96期（見本院卷第61頁），懇請裁定開始更生等語。
三、查聲請人主張所負無擔保或優先權債務金額約166 萬3671元
    ，每月薪資約2 萬1000元，曾以書面向最大債權金融機構中
    國信託銀行共同協商，惟協商不成立云云，業經債務人釋明
    ，並據提出前置協商不成立通知書（見本院卷第16頁）、國
    稅局綜合所得稅各類所得資料清單、聯徵中心債權人清冊、
    勞工保險被保險人投保資料表、薪資轉帳紀錄等件為證，堪
    信為真實，是本件債務人聲請更生，既經前置協商不成立，
    且無擔保或無優先權之債務總額未逾1200萬元，又查無債務
    人有消費者債務清理條例第6 條第3 項、第8 條或第46條各
    款所定駁回更生聲請之事由存在，自不應排除其進入更生程
    序之機會，則本件債務人聲請更生於法並無不合，爰依首開
    條文規定，命司法事務官進行本件更生程序，裁定如主文。
    至聲請人併為保全處分之聲請，因本件更生之聲請既經准許
    ，則保全處分欠缺保全之必要性，爰不予諭知。
四、本院裁定開始更生，非即表示認可聲請人所提之更生清償方
    案，蓋進入更生程序後，所有對債務人之無擔保債權，即應
    透過更生程序受償，債務人得於不受強制執行干擾下戮力工
    作，應可回復甚至超越其離職前之薪資收入水準；再聲請人
    所陳之每月基本開銷1 萬9000元，除數額顯逾內政部主計處
    所公佈之新北市每人每月最低生活之花費1 萬0792元外（已
    包含房租費用），部分開銷細目亦核與維持生活無關，則應
    予剔除，據此所述，聲請人仍非無增加收入及減少支出之空
    間，故其主張以一個月為1 期，分96期，僅以每期清償6000
    元作為更生方案，自難認為公允。進入更生程序後係債務人
    勉力投入償債的開始，其應盡所能節約支出，並積極投入工
    作以增加還款之成數及總金額，於更生程序中，請另行擬定
    足以為債權人接受，或可經法院認為公允之更生方案以供採
    擇，俾免更生程序須致清算程序之地步，附此敘明。
中    華    民    國    100   年    4     月     8    日
                  民事第三庭  法  官  林錫凱
上為正本係照原本作成
本件不得抗告
本裁定已於100年4月8日下午4時公告。
中    華    民    國  100     年    4     月     8    日
                              書記官  羅麗娟